【裁判字號】    98,易,2927
【裁判日期】    981228
【裁判案由】    傷害等
【裁判全文】
臺灣臺北地方法院刑事判決              98年度易字第2927號
公  訴  人  臺灣臺北地方法院檢察署檢察官
被      告  甲○○
上列被告因傷害等案件，經檢察官提起公訴（98年度偵字第1909
4 號），本院判決如下：
    主  文
甲○○公然侮辱人，處拘役拾日，如易科罰金，以新臺幣壹仟元
折算壹日；又傷害人之身體，處拘役拾伍日，如易科罰金，以新
臺幣壹仟元折算壹日。應執行拘役貳拾日，如易科罰金，以新臺
幣壹仟元折算壹日。
    事  實
一、甲○○為計程車司機，於民國98年5 月6 日12時30分許，駕
    駛685-EX號營業小客車在臺北市○○區○○路2 段22號前行
    經丙○○身旁，因誤認丙○○故意以手拍打車輛，旋即下車
    與張家倫理論而發生口角糾紛，甲○○竟基於公然侮辱之意
    ，在公眾得以共見共聞之騎樓，接續以台語「幹」、「幹你
    娘」、「幹你娘雞巴」等語侮辱丙○○，嗣因雙方持續對罵
    ，甲○○乃基於傷害之意，將丙○○推向便利商店玻璃門，
    並出手扭扯丙○○衣領，致丙○○受有前頸擦傷。
二、案經丙○○訴由臺北巿政府警察局信義分局報請臺灣臺北地
    方法院檢察署檢察官偵查起訴。
    理    由
一、訊據被告甲○○固不否認有在上開時、地與告訴人丙○○發
    生爭執，惟矢口否認有何侮辱及傷害犯行，辯稱：伊和告訴
    人是在互罵，伊忘記有無以三字經或五字經罵告訴人，也只
    有出手抓告訴人衣領，並沒有傷害告訴人云云。經查：
（一）有關告訴人確於上開時、地，遭被告以粗言辱罵及徒手扭
      扯告訴人衣領致告訴人受傷之事實，業據證人即告訴人丙○○於本院審理時證稱：被告下車時就用力推伊到牆角，
      然後抓住伊衣領，一直罵「幹你娘」、「幹你娘雞巴」等
      語，伊不是很確定是怎麼打的，但就是喉嚨有受傷等語（
      本院卷第21頁），並經證人即路人乙○○於偵查中證稱：
      伊是看到被告把告訴人推到牆邊，然後出手掐告訴人脖子
      ，在慢慢走近時，就有聽到兩人在罵「幹你娘」、「幹」
      等語（偵卷第30頁），本院審理時證稱：被告當場有推告
      訴人，伊不確定被告是抓告訴人的脖子或衣領，但可以確
      定告訴人脖子有受傷，伊有很清楚的聽到被告一直罵三字
      經和五字經等語（本院卷第23頁）。本院衡以證人乙○○
      於本院審理時明確證稱：伊不能確定被告有無出手掐告訴
      人脖子，並參以告訴人亦係指述遭被告抓住衣領，足見被
      告應僅有出手扭扯告訴人衣領，而無直接掐告訴人脖子之
      行為。
（二）又經本院當庭勘驗7-11便利商店之錄影帶，勘驗結果為：
      約12時30分6 秒時，被告下車旋即以雙手推告訴人，告訴
      人後退之後，雙方對話，內容不詳，嗣於12時30分20秒，
      雙方站上騎樓，繼續對話，被告本已轉身靠近車門，嗣又
      與告訴人同時站上騎樓，被告即以雙手推向告訴人，嗣於
      30分24秒時，就錄影帶內容所顯示，被告的手位於告訴人
      脖子，並將告訴人推向7-11玻璃，惟因攝影角度關係，無
      法確認被告有無動手掐告訴人脖子，有本院勘驗筆錄在卷
      可查（本院卷第23頁反面），堪以佐證被告與告訴人確有
      發生爭執，被告並有出手推告訴人及扭扯告訴人衣領之行
      為。
（三）而告訴人確因被告扭扯衣領之行為受有前頸擦傷等事實，
      除有上開告訴人指述及證人乙○○之證述外，並有臺北市
      立聯合醫院仁愛院區驗傷診斷書1 紙附卷可稽，堪認被告
      之扭扯告訴人衣領行為與告訴人之傷害有因果關係。
二、綜上所述，被告確有以上開粗言辱罵告訴人及傷害告訴人之
    犯行，被告所辯無非卸責之詞，本案事證明確，被告犯行洵
    堪認定，應依法論科。
三、查被告在不特定多數人均得共見共聞之騎樓，公然以上開粗
    鄙言語辱罵告訴人，並出手傷害告訴人，核其所為，係犯刑
    法第309 條第1 項之公然侮辱罪及同法第277 條第1 項之傷
    害罪。被告接續辱罵告訴人之行為，時間緊接、地點相同，
    顯係基於同一犯意接續而為，侵害同一法益，應論以一罪。
    被告所犯上開2 罪，犯意個別，罪名分殊，應分論併罰。爰
    審酌被告僅因行車糾紛，即率爾出言辱罵告訴人，並徒手傷
    害告訴人，行為確有不當，並衡酌被告素行、生活狀況、犯
    後態度及告訴人本身之行為等一切情狀，分別量處如主文所
    示之行，並諭知易科罰金之折算標準及定應執行之刑，以資
    儆懲。
據上論斷，應依刑事訴訟法第284 條之1 、第299 條第1 項前段
，刑法第277 條第1 項、第309 條第1 項、第51條第6 款、第41
條第1 項前段，刑法施行法第1 條之1 第1 項、第2 項前段，判
決如主文。
本案經檢察官葉惠燕到庭執行職務。
中    華    民    國    98    年    12    月    28    日
                  刑事第七庭  法  官  林勇如
上正本證明與原本無異。
如不服本判決應於收受送達後10日內向本院提出上訴書狀，並應
敘述具體理由；其未敘述上訴理由者，應於上訴期間屆滿後20日
內向本院補提理由書（均須按他造當事人之人數附繕本）「切勿
逕送上級法院」。告訴人或被害人如對於本判決不服者，應具備
理由請求檢察官上訴，其上訴期間之計算係以檢察官收受判決正
本之日期為準。
                              書記官  葉潔如
中    華    民    國    98    年    12    月    28    日
附錄論罪科刑法條全文：
中華民國刑法第277 條（普通傷害罪）
傷害人之身體或健康者，處3 年以下有期徒刑、拘役或1 千元以
下罰金。
犯前項之罪因而致人於死者，處無期徒刑或7 年以上有期徒刑；
致重傷者，處3 年以上10年以下有期徒刑。
中華民國刑法第309 條（公然侮辱罪）
公然侮辱人者，處拘役或3 百元以下罰金。
以強暴犯前項之罪者，處1 年以下有期徒刑、拘役或5 百元以下
罰金。

司法院資訊處製作；財團法人民間司法改革基金會備份。
